【裁判字號】    92,易,126
【裁判日期】    920430
【裁判案由】    傷害等
【裁判全文】
臺灣高雄地方法院刑事判決                          九十二年度易字第一二六號
    公  訴  人  臺灣高雄地方法院檢察署檢察官
    被      告  甲○○○
右列被告因傷害等案件，經檢察官提起公訴（九十一年度偵字第二六二三七號），暨
移請本院併辦（九十二年度偵字第一八五三號），本院判決如左：
    主  文
甲○○○連續傷害人之身體，處拘役伍拾日，如易科罰金，以參佰元折算壹日；又連
續公然侮辱人，處拘役肆拾日，如易科罰金，以參佰元折算壹日；應執行拘役捌拾日
，如易科罰金，以參佰元折算壹日。
    事  實
一、甲○○○住於高雄市○○區○○街十二號，與住於高雄市○○區○○街十號之乙○○及丁○○係鄰居關係，前於八十九年八月十三日十三時許，兩家即曾因乙○○及丁○○之女丙○○，在左營區○○街十號住處門口前拜拜焚燒紙錢，而與甲○○○發生不快，甲○○○當時即曾以台語辱罵丙○○「瘋女人」、丙○○之弟
    胡緒文「瘋男人」，公然侮辱丙○○及胡緒文，而丙○○當時亦曾以甲○○○住
    處門口之花盆丟擲甲○○○之住處鋁門，毀損甲○○○所有之花盆三個、鋁門一
    扇及門鎖一個致令不堪使用，而經檢察官將丙○○、甲○○○起訴，嗣於本院前
    次審理中，丙○○與甲○○○始互相撤回告訴，而經本院以八十九年度易字第四
    八三三號為不受理判決，是兩家平日即相處不睦。詎甲○○○經基於概括犯意，
    自九十一年三月二十日下午五時起至九十一年七月二十八日八時十分許止，竟連
    續在自宅前，以台語「豬、吃屎ㄟ、ㄒ一ㄠˋ查埔（瘋男人）、ㄒ一ㄠˋ查某（
    瘋女人）、歸家攏是ㄒ一ㄠˋㄟ、」等語公然侮辱乙○○及丁○○與其家屬，且
    每次均胡亂漫罵不止，經旁人極力勸阻無效，致乙○○及丁○○等家屬皆不堪其
    擾。另甲○○○亦基於傷害之概括犯意，連續在九十一年四月二十六日上午七時
    三十分許，在自宅前，又窮凶極惡任意漫罵丁○○時，經丁○○回以「妳想怎樣
    」，竟憤然將丁○○推倒在地後，予以毆打，致丁○○前胸部多處擦挫傷；及在
    九十一年七月二十八日八時許止，又因細故毆打丙○○，致丙○○受有頭部外傷
    、頭部血腫等傷害。
二、案經乙○○、丁○○訴請台灣高雄地方法院檢察署檢察官偵查起訴，暨台灣高雄
    地方法院檢察署檢察官移請本院併辦。
    理  由
一、訊據被告甲○○○矢口否認有何上述之公然侮辱及傷害之犯行，辯稱：伊沒有做
    這些事云云。惟查：被告右揭公然侮辱、傷害犯行，業經告訴人乙○○、丁○○
    、丙○○於分別於本院調查中及警詢中指訴歷歷；且告訴人乙○○、丁○○所提
    呈錄有被告於九十一年三月二十日、二十四日、二十八日辱罵告訴人乙○○、丁○○一家之錄音帶一卷，經本院勘驗結果，被告確實有「豬屎」等不雅字眼辱罵
    告訴人乙○○、丁○○一家人，有本院卷附之勘驗筆錄一份可按；另參以告訴人
    一家人與被告，於八十九年八月十三日十三時許，即曾因告訴人丙○○，在左營
    區○○街十號住處門口前拜拜焚燒紙錢，而與被告發生不快，被告當時即曾以台
    語辱罵丙○○「瘋女人」、丙○○之弟胡緒文「瘋男人」，公然侮辱丙○○及胡
    緒文，而丙○○當時亦曾以被告住處門口之花盆丟擲甲○○○之住處鋁門，毀損
    甲○○○所有之花盆三個、鋁門一扇及門鎖一個致令不堪使用，而經檢察官將丙○○、甲○○○起訴，嗣於本院前次審理中，丙○○與甲○○○始互相撤回告訴
    ，有卷附之起訴書、本院上述判決書影本各一份可按（見九十一年度偵字第二六
    二三七號卷第十三頁至第二十頁），顯見告訴人等與被告平日即屬不睦；此外，
    告訴人丁○○於九十一年四月二十六日七時許經被告毆傷，受有前胸部多處擦挫
    傷；告訴人丙○○於九十一年七月二十八日八時十分許經被告毆傷，受有頭部外
    傷、頭部血腫等傷害之事實，亦有卷附之診斷證明書二紙可按。綜上所述，本件
    被告右開之犯罪事證明確，應予依法論科。
二、核被告甲○○○所為，係犯刑法第三百零九條之公然侮辱罪，及刑法第二百七十
    七條第一項之普通傷害罪。被告上揭公然侮辱、普通傷害之犯行，均時間緊接，
    且均觸犯構成要件相同之罪名，顯均係基於概括之犯意為之，均應依連續犯之規
    定，分別論以一罪，並依法加重其刑。又被告所犯上開二罪，犯意各別，行為互
    殊，應分論併罰。再公訴人雖僅就被告自九十一年三月二十日起至同年七月二十
    一日止之公然侮辱犯行，及九十一年四月二十六日之傷害犯行起訴，惟併案意旨
    所述之被告九十一年七月二十八日之公然侮辱犯行及同年月日之傷害犯行，既與
    檢察官上開之起訴事實具有連續犯之裁判上一罪關係，本院自應併予審理。爰審
    酌被告犯行對於告訴人等所生危害，被告犯罪後仍矢口否認犯行，犯罪後態度不
    佳，及其他一切情狀，分別量處如主文所示之刑，及定其應執行刑，並均諭知易
    科罰金之折算標準，以資儆懲。
三、至告訴人乙○○、丁○○雖於本院調查中另具狀指述被告於九十二年二月三日，
    又再辱罵告訴人等及其家人，訴請本院就此部分一併審理，惟按連續犯之成立，
    除須出於概括之犯意為之，亦即多次之犯行自始即出於同一之犯罪計畫，且數行
    為間具時間、空間、場所、機會上具有密切連接之連續性，並違犯構成要件相同
    之罪名，始足當之。查告訴人所指述被告此部分之犯嫌，與本院上述審理之部分
    已相隔半年有餘，是尚難認告訴人所指述被告此部分之犯嫌，與本院上開所審理
    被告犯行部分，自始即出於同一之犯罪計畫，而數行為間具有時間、空間、場所
    、機會之密接性，故告訴人等雖就被告此部分之犯嫌，訴請本院一併審理，惟被
    告此部分之犯嫌，與前開審理部分尚非連續犯之裁判上一罪關係，故本院乃不予
    審究，附此敘明。
據上論斷，應依刑事訴訟法第二百九十九條第一項前段，刑法第五十六條、第二百七
十七條第一項、第三百零九條、第四十一條第一項、第五十一條第一項第六款，罰金
罰鍰提高標準條例第一條前段、第二條，判決如主文。
本案經檢察官蔡麗宜到庭執行職務。
中      華      民      國    九十二    年      四      月     三十     日
                                    臺灣高雄地方法院刑事第四庭
                                      審判長法  官  陳  明  富
                                            法  官  陳  業  鑫
                                            法  官  吳  志  豪
右正本證明與原本無異。
如不服本判決，應於判決送達後十日內，向本院提出上訴狀。
                                            書記官  邱  秋  珍
中      華      民      國    九十二    年      四      月     三十     日
附錄本案論罪科刑法條：
刑法第二百七十七條第一項
傷害人之身體或健康者，處三年以下有期徒刑、拘役或一千元以下罰金。
刑法第三百零九條
公然侮辱人者，處拘役或三百元以下罰金。


司法院資訊處製作；財團法人民間司法改革基金會備份。
